臺灣基隆地方法院民事裁定　
110年度補字第20號
原      告  吳玉華  
被      告  張淑芬  
送達代收人  鄭聰明  
上列當事人間請求確認抵押權不存在事件，本院裁定如下：
    主  文
本件訴訟標的之價額核定為新臺幣陸拾萬元。
原告至遲應於上開核定訴訟標的價額之裁定確定後五日內向本院
補繳第一審裁判費新臺幣陸仟伍佰元，如逾期未為補繳，即駁回
其訴。
    理  由
一、按「以一訴主張數項標的者，其價額合併計算之。但所主張
    之數項標的互相競合或應為選擇者，其訴訟標的價額，應依
    其中價額最高者定之。」「因債權之擔保涉訟，訴訟標的價
    額以所擔保之債權額為準；如供擔保之物其價額少於債權額
    時，以該物之價額為準」民事訴訟法第77條之2第1項、第77
    條之6分別定有明定。查本件起訴聲明第1項前段請求確認被
    告張淑芬就附表所示之不動產(下稱系爭房地)，於民國109
    年2月10日所為設定普通抵押權新臺幣(下同)60萬元之債權
    不存在。起訴第1項後段聲明為被告應將系爭房地之抵押權
    登記予以塗銷。是依民事訴訟法第77條之6規定，訴訟標的
    價額之核定應依擔保物之價額與其所擔保之債權額相較後而
    定，又第1項與第2項聲明間應為互相競合之關係，是依第77
    條之2第1項但書規定，應以其中價額最高者計算之。
二、經核，原告起訴聲明第1項前段，訴訟標的為系爭房地抵押
    權存否之法律關係，依前揭規定，該項訴訟標的價額原則上
    應以擔保債權總金額為斷，如系爭房地價額低於擔保債權總
    金額時，則應以系爭房地價額為準。而系爭房地附近最新(1
    09年11月)之房屋交易價格，每坪為111,871元，有本院依職
    權查詢內政部不動產買賣交易服務網實價登錄專區查詢結果
    附卷可稽，是系爭房地之交易價格應為3,284,944元【計算
    式：83.98平方公尺(建物面積83.38＋附屬建物即陽台面積11
    .79＋花台面積1.9)×0.3025坪×111,871元＝3,284,944元，元
    以下4捨5入】，顯高於其所擔保之債權額，是其價額自應以
    系爭房地所擔保之債權額即60萬元為準；其聲明第1項後段
    係請求被告應將系爭房地之抵押權登記予以塗銷，則原告就
    此部分所受有之客觀上利益為60萬元，是依上開說明，本件
    第1項前段聲明及第1項後段聲明中，應擇其價額最高者核定
    本件訴訟標的價額，然此二項之訴訟標的價額相同，爰核定
    本件訴訟標的之價額為60萬元。
三、末按「因財產權而起訴，其訴訟標的之金額或價額在新台幣
    十萬元以下部分，徵收一千元；逾十萬元至一百萬元部分，
    每萬元徵收一百元；逾一百萬元至一千萬元部分，每萬元徵
    收九十元；逾一千萬元至一億元部分，每萬元徵收八十元；
    逾一億元至十億元部分，每萬元徵收七十元；逾十億元部分
    ，每萬元徵收六十元；其畸零之數不滿萬元者，以萬元計。
    」民事訴訟法第77條之13定有明文。又依「臺灣高等法院民
    事訴訟、非訟事件、強制執行費用提高徵收數額標準」規定
    ，訴訟標的之金額或價額逾十萬元部分，加徵原定數額十分
    之一。本件訴訟標的之價額為600,000元，應徵第一審裁判
    費6,500元。
四、當事人對於本院核定訴訟標的價額之裁定，得於10日內抗告
    。故原告至遲應於本院上開核定訴訟標的價額之裁定確定後
    5日內向本院補繳第一審裁判6,500元。如逾期未補繳，即以
    裁定駁回其訴。
五、依民事訴訟法第77條之1、第249條第1 項但書規定，裁定如
    主文。
中　　華　　民　　國　　110 　年　　1 　　月　　7 　　日
                  民事庭法　官　徐世禎
以上以上正本係照原本作成
如對本裁定抗告須於裁定送達後十日內向本院提出抗告狀，並繳
納抗告費新臺幣一千元
中　　華　　民　　國　　110 　年　　1 　　月　　7 　　日
                        書記官　張雅婷
附表：110年度補字第20號(所有權人：吳玉華)         編  號   土         地         坐         落     地  目  面    積 權利範圍  縣  市 鄉鎮市區   段 小段   地    號   平方公尺  １ 基隆市 信義區 深美段  0000-0000  2.73 10000分之91 ２ 基隆市 信義區 深美段  0000-0000  2,423.37 10000分之91 備考：         

編    號   建   號    基地坐落 --------------    建物門牌 建築式樣主要建築材料及房屋層數 建物面積（平方公尺）  權利      範圍     樓    層    面    積  合               計  附屬建物主要建築   材料及用途  １ 00000-000 基隆市○○區○○段000000000地號 -------------- 深澳坑路8之47號4樓  4 層：83.38 合計：83.38 陽台：11.79 花台：1.9 全部  備   考 共有部分：1439、1440、1441建號